臺灣高等法院高雄分院刑事判決　　　　　　　　　　九十一年度上訴字第五二號
　　上訴人
　　即被告　　　甲○○
　　選任辯護人　邱明政
右上訴人因違反毒品危害防制條例案件，不服臺灣高雄地方法院八十九年度訴字第二
一四一號中華民國九十一年二月十八日第一審判決（起訴案號：臺灣高雄地方法院檢
察署八十九年度偵字第一四三九七號），提起上訴，本院判決如左：
      主  文
上訴駁回。
      事  實
一、甲○○明知安非他命係毒品危害防制條例所定之第二級毒品，竟基於轉讓第二級
    毒品安非他命之概括犯意，自民國八十九年四月底某日起至同年六月二十六日止
    ，均先由賴秀惠撥打甲○○使用之門號0000000000號行動電話表示需
    要安非他命，甲○○再至賴秀惠位於高雄市○○區○○路五六巷十四號住處外或
    於自己位於高雄市○○區○○路二０一號之住處外，無償轉讓重量不詳之安非他
    命與賴秀惠施用，共約四、五次。嗣於同年六月二十六日晚間九時許，甲○○正
    於賴秀惠右揭住處巷口，將安非他命二小包交付與賴秀惠，其中一包並委由賴秀
    惠轉讓交給綽號「豬頭」之不詳姓名男子時，為警於賴秀惠手中起獲上揭安非他
    命二小包（重一點八克，此部份證物於賴秀惠案件中處理），並經警循線於甲○
    ○住處扣得安非他命一包（驗前毛重十一點四八公克，驗後毛重十一點四三公克
    ）及其所有供轉讓安非他命聯絡用之第0000000000號行動電話一支，
    始查獲上情。
二、案經高雄市政府警察局左營分局移送台灣高雄地方法院檢察署檢察官偵查起訴。
      理由
一、訊據上訴人即被告甲○○對於在右揭時、地連續轉讓第二級毒品給賴秀惠施用等
    情坦承不諱，核與證人賴秀惠於偵查及審理中之證述情節相符，且經警查獲時自
    證人賴秀惠手中起出共重一點八公克之疑似安非他命二小包，並於被告右揭住處
    亦扣得疑似安非他命驗後毛重十一點四三公克，經送高雄醫學大學附設中和紀念
    醫院檢驗後，均確定為第二級毒品甲基安非他命，有高雄醫學大學附設中和紀念
    醫院第Ｂ八九一一七九、Ｂ八九一一六七號檢驗報告二紙在卷足憑，是被告之自
    白堪認與事實相符，本件事證明確，被告犯行洵堪認定。至證人吳武東於本院審
    理中之證言，僅係證明被告之工作能力、表現以及犯罪後之態度，與本案無關，
    併予敘明。
二、查安非他命係毒品危害防制條例第二條第二項第二款所定之第二級毒品，核被告
    甲○○所為，係犯該條例第八條第二項之轉讓第二級毒品罪。其先後多次轉讓行
    為，時間緊接，所犯係構成要件相同之罪，顯係基於概括犯意反覆為之，應依連
    續犯之規定論以一罪，並加重其刑。至被告連續轉讓前之連續非法持有安非他之
    低度行為，應為連續轉讓之高度行為所吸收，不另論連續持有第二級毒品罪。
三、原審因依毒品危害防制條例第八條第二項、第十八條第一項前段、第十九條第一
    項，刑法第十一條、第五十六條之規定，並審酌被告轉讓安非他命予他人施用多
    次，所為戕害他人健康至鉅，惟念其並無前科，素行尚稱良好，犯後已坦承犯行
    ，且轉讓之數量非鉅，情節尚非重大等一切情狀，量處有期徒刑十月。扣案之第
    二級毒品安非他命一包（驗前毛重十一點四八公克、驗後毛重十一點四三公克）
    ，應依毒品危害防制條例第十八條第一項宣告沒收銷燬之，另送鑑耗損之安非他
    命晶體，既已滅失，自無庸再予宣告沒收銷燬之必要；扣案之門號000000
    0000號行動電話一支，為被告所有，且為供轉讓毒品聯絡所用之物，業據被
    告供承在卷，依同條例第十九條第一項，宣告沒收之。並敘明公訴意旨另認扣有
    被告所有之吸食器一支而聲請原審法院依法沒收之，惟該吸食器與本案被告連續
    轉讓第二級毒品安非他命之犯行無涉，且非本案所扣押，有本案八十九年度院總
    管第二０六一號扣押物品清單在卷可稽，爰不併予宣告沒收，認事用法，核無不
    合，量刑亦屬妥適。被告上訴意旨，以原審量刑過重，並請求宣告緩刑，指摘原
    判決不當，為無理由，應予駁回。
四、被告被訴販賣第二級毒品部分，已經原審判決確定。
據上論結，應依刑事訴訟法第三百六十八條，判決如主文。
本案經檢察官陳國全到庭執行職務。
中    華    民    國     九十一     年       五       月      二十九    日
                              臺灣高等法院高雄分院刑事第九庭
                                  審判長法官  張明松
                                        法官  江泰章
                                        法官  任森銓
右正本證明與原本無異。
如不服本判決應於收受本判決後十日內向本院提出上訴書狀，其未述上訴理由者，
並得於提起上訴後十日內向本院補提理由書狀（均須按他造當事人之人數附繕本)「
切勿逕送上級法院」。
                                      書記官  施耀程
中    華    民    國     九十一     年       五       月     三十一     日
附錄：本判決論罪科刑法條：
附錄論罪科刑法條：
毒品危害防制條例第八條第二項
轉讓第二級毒品者，處六月以上五年以下有期徒刑，得併科新台幣七十萬元以下罰金
。
毒品危害防制條例第十八條第一項前段：
查獲之毒品及專供製造或施用毒品之器具，不問屬於犯人與否，均沒收銷燬之。
毒品危害防制條例第十九條第一項：
犯第四條至第九條、第十二條、第十三條或第十四條第一項、第二項之罪者，其供犯
罪所用或因犯罪所得之財物，均沒收之，如全部或一部不能沒收時，追徵其價額或以
其財產抵償之。
                                                                        Ｋ
